【裁判字號】    89,易,2506
【裁判日期】    900320
【裁判案由】    傷害
【裁判全文】
臺灣臺北地方法院刑事判決                        八十九年度易字第二五六號
    公  訴  人  臺灣臺北地方法院檢察署檢察官
    被      告  乙○○
右列被告因傷害案件，經檢察官聲請簡易判決處刑（八十九年度偵緝字第八一六號）
，本院認不宜以簡易判決處刑，改簽依通常程序審理，本院判決如左：
    主  文
乙○○傷害人之身體，處有期徒刑貳月，如易科罰金以佰元折算壹日。
    事  實
一、乙○○於民國八十八年九月九日晚間九時許，在臺北市○○區○○街二十四號一
    樓，因細故與丙○○發生爭執，竟基於傷害他人身體之犯意，持麥克風毆打丙○
    ○頭部二至三下，復將丙○○拉至戶外，以腳踹踢丙○○身體，致丙○○受有左
    側腎挫傷、左背部挫傷、血尿之傷害。
二、案經被害人丙○○訴由臺灣臺北地方法院檢察署檢察官偵查起訴。
    理  由
一、本件訊據被告乙○○對持麥克風毆打丙○○頭部二至三下之犯罪事實坦承不諱，
    核與告訴人丙○○指訴情節相符，並有記載告訴人於八十八年十月二十九日至板
    橋中興醫院門診求治，主訴頭部外傷併頭痛、頭暈等症狀約數週之久，接受電腦
    斷層檢查顯示顱內無任何病灶，受傷情形屬輕度頭部外傷之板橋中興醫院函及特
    種診斷證明書在卷可稽，被告自白與事實相符，事證明確，被告毆打告訴人頭部
    傷害犯行堪予認定。另訊據被告雖矢口否認有以腳踹踢告訴人丙○○身體之傷害
    犯行，辯稱告訴人可能因喝酒導致腎臟有病云云，惟查，被告如何以腳踹踢告訴
    人身體，致告訴人受有左側腎挫傷、左背部挫傷、血尿等行為，業經告訴人指訴
    綦詳，並有告訴人提出與其所陳述受傷情形相符之廣川醫院診斷證明書、驗傷診
    斷書附卷足憑。被告固以前揭情詞置辯，然被告聲請傳喚之證人甲○○已到庭證
    述不清楚本件告訴人與被告打架受傷之情形等語（見本院九十年三月六日審判筆
    錄），又經本院函詢廣川醫院有關告訴人於八十八年十月、十二月間至該院治療
    時受傷情形為何，及該受傷情形是因外力所造成或本身疾病所造成等情，廣川醫
    院於八十九年十一月十六日之覆函雖陳述女性因有週期性經血，或有些個案子宮
    機能性出血，血尿原因有時較難推斷，左脅腹部受傷亦為血尿常見原因，而依告
    訴人疼痛方式推斷，有時泌尿道結石症亦有可能有類似症狀等語，惟亦說明告訴
    人就診當時隱約可見左脅腹部淤傷，足見告訴人所述受被告踹踢身體並非虛妄。
    再參酌廣川醫院於九十年一月八日亦函覆經該院施予尿液檢查及超音汳檢查並未
    能發現病患左側腎臟有明顯病變等詞，則告訴人腎臟挫傷、左背部挫傷、血尿顯
    非因腎臟本身病變所造成，被告辯稱顯非足採，益徵告訴人陳述為真實可採，被
    告以腳踹踢告訴人身體之傷害行為事證明確，犯行亦洵堪認定。
二、核被告乙○○所為，係犯刑法第二百七十七條第一項之傷害罪。被告持麥克風毆
    打告訴人丙○○頭部二至三下，復將之拉至戶外，以腳踹踢告訴人身體行為係於
    同一處所、密切接近之時間實施，侵害同一法益，各行為之獨立性極為薄弱，依
    一般社會健全觀念，在時間差距上，難以強行分開，在刑法評價上，以視為數個
    舉動之接續施行，合為包括之一行為予以評價，較為合理，則屬接續犯，而為包
    括之一罪（最高法院八十六年度台上字第三二九五號判例可參照）。本院審酌被
    告與告訴人僅因細故爭吵，被告即接續攻擊告訴人，致告訴人受有頭部外傷及腎
    臟挫傷等傷害，事後對踹踢告訴人身體犯行亦未見坦承悔悟等犯罪目的、動機、
    手段、被害人所受傷害、犯後態度等一切情狀，量處如主文所示之刑，以示儆懲
    。又被告行為後，刑法第四十一條業已修正，並於九十年一月十日經總統公布，
    於九十年一月十二日生效，茲比較新舊法文修正之結果，其中原舊法第四十一條
    「犯最重本刑為三年以下有期徒刑以下刑之罪，而受六月以下有期徒刑或拘役之
    宣告，因身體、教育、職業或家庭之關係，執行顯有困難，得以一元以上三元以
    下折算一日，易科罰金」之規定，已經修正之新法擴大得易科罰金之範圍，凡「
    所犯最重本刑為五年以下有期徒刑之罪」，符合前開與舊法相同之其他要件下，
    即得易科罰金。然本件被告所犯刑法第二百七十七條第一項之罪，為最重本刑三
    年以下有期徒刑之罪，不論依修正前刑法第四十一條規定或修正後刑法第四十一
    條第一項規定，均得易科罰金，故刑法第四十一條修正後，對被告並無不利，應
    依刑法第二條第一項前段，適用裁判時之法律，即修正後刑法第四十一條第一項
    規定諭知易科罰金之折算標準。
據上論斷，應依刑事訴訟法第四百五十二條、第二百九十九條第一項前段，刑法第二
條第一項前段、第二百七十七條第一項、第四十一條第一項，罰金罰鍰提高標準條例
第一條前段、第二條，判決如主文。
本案經檢察官柯宜汾到庭執行職務
中    華    民    國      九十        年      三      月    二十        日
                                      臺灣臺北地方法院刑事第八庭
                                          法  官  鄭佾瑩
右正本證明與原本無異。
如不服本判決，應於判決送達後十日內，向本院提出上訴狀。
                                          書記官  何適熹
中    華    民    國      九十        年       三     月     二十七    日
附錄本案所犯法條全文
中華民國刑法第二百七十七條 (普通傷害罪)
傷害人之身體或健康者，處三年以下有期徒刑、拘役或一千元以下罰金。
犯前項之罪因而致人於死者，處無期徒刑或七年以上有期徒刑；致重傷者，處三年以
上十年以下有期徒刑。


司法院資訊處製作；財團法人民間司法改革基金會備份。
